【裁判字號】    90,小上,46
【裁判日期】    900607
【裁判案由】    給付管理費
【裁判全文】
臺灣臺中地方法院民事裁定              九十年度小上字第四六號
      上  訴  人  甲○○
      被上訴人    俊國豐田管理委員會
      法定代理人  周南山
右當事人間請求給付管理費事件，上訴人對於民國九十年四月三日本院台中簡易庭八
十九年度中小字第一七二六號第一審判決提起上訴，本院裁定如左：
    主      文
上訴駁回。
第二審訴訟費用新台幣貳佰壹拾捌元由上訴人負擔。
    理      由
一、上訴意旨略以：上訴人於民國（下同）八十三年購買台中市○○路六十號十四樓
    之十九號（下稱系爭房屋），至八十五年開始將系爭房屋出租予訴外人桑治瑜，
    並於租約中約定管理費由桑治瑜負責繳納。嗣後大樓管理員通知上訴人因桑治瑜
    欠繳管理費，上訴人須負責繳納，上訴人立即與桑治瑜聯繫，並告知伊須正常繳
    納管理費，否則將解除租約，之後桑治瑜於租約將屆時，租金繳納開始不正常，
    上訴人親自自桃園趕到台中市處理，經由管理人員告知，始知桑治瑜已積欠一年
    之管理費用，上訴人特別告知管理人員及管理委員禁止該房客在付清繳納房租及
    繳清管理費之前，將系爭房屋內之電器物品搬離，惟大樓管理員卻怠忽職守任由
    桑治瑜自行搬離，且連同上訴人提供之傢俱亦一併搬空。依使用者付費之原則，
    上訴人與房客所訂之租約，管理費應由房客負責繳納，請被上訴人另行請求。且
    上訴人之住所地在桃園鄉龜山鄉○○○街廿七號，管轄法院在台灣桃園地方法院
    ，原審無管轄權，又被上訴人原向台灣桃園地方法院聲請支付命令，上訴人亦表
    示聲明異議，應已發生擬制合意之效果，爰求予廢棄原判決，駁回被上訴人在第
    一審之訴等語。
二、按對於小額程序之第一審裁判之上訴或抗告，非以其違背法令為理由，不得為之
    。又上訴狀內應記載上訴理由，表明（１）原判決所違背之法令及具體內容。（
    ２）依訴訟資料可認為原判決有違背法令之具體事實。民事訴訟法第四百三十六
    條之二十四第二項、同條之二十五，分別定有明文。又所謂判決有違背法令，乃
    指判決不適用法規或適用不當，亦為同法第四百六十八條所明定，且此亦為小額
    事件之上訴程序所準用（民事訴訟法第四百三十六條之三十二第二項參照）。而
    以判決有不適用法規或適用不當為上訴理由時，其上訴狀或理由書應有具體之指
    摘，並揭示該法規之條項或內容，若係成文法以外之法則，應揭示該法則之旨趣
    ，倘為司法院解釋或最高法院之判例，則應揭示該判解之字號或其內容，如依民
    事訴訟法第四百六十九條所列第一款至第五款事由提起上訴時（第六款未準用，
    參照同上民事訴訟法第四百三十六條之三十二第二項規定），其上訴狀或理由書
    應揭示合於該條款之事實，上訴理由狀如未依此項方法表明者，即難認為已對原
    判決之違背法令有具體之揭示，其上訴自難認為合法（最高法院七十一年台上字
    第三一四號判例要旨參照）。經核上訴人之上訴狀所載「上訴人與房客所訂之租
    約約定管理費應由房客負責繳納，被上訴人對上訴人無請求權」等情，僅就原審
    取捨證據加以指摘，並未具體指出原判決違背何等法規。綜上所述，上訴人之上
    訴即難認為合法，應予駁回。
三、按移送訴訟之裁定確定時，受移送之法院受其羈束，民事訴訟法第卅條第一項定
    有明文。本件上訴人於八十九年十一月二日接獲台灣桃園地方法院移轉管轄之裁
    定，並未於接獲裁定十日內提起抗告，原審法院接受此確定之移轉管轄裁定，依
    前揭法條說明，自應受該裁定之羈束，原審法院自有該案件之管轄權，上訴人至
    此猶指原審管轄權，應無理由；又民事訴訟法第廿五條擬制之合意管轄，係指被
    告不抗辯法院無管轄權而為本案之言詞辯論者，上訴人於八十九年六月卅日接獲
    台灣桃園地方法院八十九年促字第一五八四六十號支付命令時，雖於八十九年七
    月三日提出聲明異議狀，此非為本案之言詞辯論行為，上訴人以提出聲明異議狀
    代表為本案之言詞辯論行為，而認為發生擬制合意管轄之效果，容有誤會，況且
    依前說明台灣桃園地方法院移轉管轄之裁定已發生確定之羈束力，不容上訴人再
    以此指摘原審法院無管轄權。又原審法院亦有將傳票寄至上訴人位於「桃園縣龜
    山鄉○○○街廿七號」之住所（見原審卷第九十五頁），並未有送達不合法之情
    形，附此敘明。
四、據上論結，依民事訴訟法第四百三十六條之三十二第二項、第四百七十一條第一
    項、第四百四十四條第一項、第九十五條、第七十八條，裁定如主文。
中      華      民      國    九十      年      六      月        七    日
                                臺灣臺中地方法院民事第一庭
                                    審判長法  官  王重吉
                                          法  官  林麗真
                                          法  官  廖穗蓁
右正本證明與原本無異。
不得抗告
~B書記官


司法院資訊處製作；財團法人民間司法改革基金會備份。
